ACORDAO-COMPLETO-2389007

ACÓRDÃO DE RELAÇÃO

ACÓRDÃO DE RELAÇÃO 2894/2019 ATA 47/2019 - PLENÁRIO

Acórdão 2894/2019-TCU-Plenário
Trata-se de representação com pedido de cautelar apresentado pela empresa Ágil Serviços Especiais Ltda. em face da decisão que julgou improcedente recurso administrativo contra decisão que declarou vencedora a empresa Visão Administrativa e Construção Ltda.
Considerando que o Ministério da Justiça, ao analisar processo administrativo interposto pela representante, com as mesmas alegações apresentadas a este Tribunal demonstrou que: (i) as diligências realizadas pelo órgão aparecem no sistema de compras governamentais como cumpridas; (ii) foi observado o atendimento às exigências relativas ao item 5.1.1 do Edital; (iii) a empresa Visão Adm. e Construção Eireli (representada) do certame logrou apresentar os termos aditivos relativos ao contrato utilizado para comprovar três anos de experiência, atendendo aos critérios do subitem 8.9 do Edital; (iv) a representada não descumpriu a exigência do subitem 8.8.5.4 do Edital, pois não deixou de apresentar o Demonstrativo de Resultados do Exercício (DRE) registrada no Sistema Público de Escrituração Digital (Sped) juntamente com o Balanço Patrimonial;
Considerando que os argumentos apresentados pelo Ministério da Justiça, inexistência de prova e impossibilidade de averiguação técnica das suspeitas apresentadas pela representante quanto à não apresentação de conta obrigatórias na DRE pela representada, são razoáveis para não dar provimento às alegações daquela;
Considerando que a jurisprudência do TCU é clara quanto à impossibilidade da atuação deste Tribunal como esfera recursal de decisão administrativa de seus jurisdicionados;
Considerando as evidências que apontam para a economicidade do certame, que contou com a participação de 24 licitantes, que para o objeto da contratação em análise no presente caso (Grupo 1) , cujo valor estimado foi de R$ 420.891,85, teve como melhor lance da vencedora R$ 350.798,32, com valor negociado a R$ 345.983,31;
Considerando que, ao contrário do alegado pelo representante (peça 1, p. 27) , a vencedora não apresentou preço superior ao seu, que foi de R$ 351.710,16 (peça 3, p. 24) ;
Considerando que é pacífica a jurisprudência desta Corte de Contas, no sentido de que a procedência de representações formuladas com base no § 1º do art. 113 da Lei 8.666/1993 deve ser fundada no resguardo do interesse público, de forma a evitar a atuação do TCU na defesa de interesses meramente individuais junto à Administração Pública.
Os Ministros do Tribunal de Contas da União, reunidos em Sessão do Plenário, ACORDAM, por unanimidade, com fundamento no art. 113, § 1º, da Lei 8.666/93 c/c os arts. 143, inciso V, alínea "a", 235, 237, inciso VII, e 250, inciso I, do Regimento Interno do TCU, bem como no art. 103, § 1º, da Resolução TCU 259/2014, em conhecer da presente representação formulada pela empresa Ágil  Serviços Especiais Ltda., para, no mérito, julgá-la improcedente e considerar prejudicado o requerimento de medida cautelar, por perda de objeto; indeferir o pedido formulado pela representante, de ser considerada como parte interessada, mas lhe autorizando, caso requeira, vista e cópia às peças não sigilosas dos presentes autos; informar à representante e ao Ministério da Justiça e Segurança Pública que o conteúdo desta deliberação poderá ser consultado no endereço www.tcu.gov.br/acordaos; e arquivar os autos, de acordo com o parecer da Selog:
1. Processo TC-Processo 038.044/2019-6 (REPRESENTAÇÃO) 
	1.1. Órgão/Entidade: Ministério da Justiça e Segurança Pública
	1.2. Relator: Ministro Walton Alencar Rodrigues
	1.3. Representante do Ministério Público: não atuou
	1.4. Unidade Técnica: Secretaria de Controle Externo de Aquisições Logísticas (Selog) .
	1.5. Representação legal: Alexandre Spezia (20555/OAB-DF) e outros, representando Agil Serviços Especiais Ltda. 
	1.6. Determinações/Recomendações/Orientações: não há.

WALTON ALENCAR RODRIGUES

Não atuou

REPRESENTAÇÃO (REPR)

Secretaria de Controle Externo de Aquisições Logísticas (Selog).